臺灣新北地方法院刑事裁定
111年度侵訴字第51號
公  訴  人  臺灣新北地方檢察署檢察官
被      告  簡晸杰



輔  佐  人
即被告之父  簡平水


輔  佐  人
即被告之妹  簡宜玟


                    送達地址:嘉義縣○○鄉○○路0段000巷0弄00號
指定辯護人  本院公設辯護人姚孟岑
上列被告因妨害性自主案件，本院裁定如下：
    主  文
乙○○自民國壹佰壹拾壹年玖月拾伍日起撤銷羈押，令入司法精神
醫院、醫院、精神醫療機構或其他適當處所，施以暫行安置，期
間為肆個月。
    理  由
一、按羈押於其原因消滅時，應即撤銷羈押，並以法院之裁定行
    之，刑事訴訟法第107條第1項、第121條第1項分別定有明文
    。被告經法官訊問後，認為犯罪嫌疑重大，且有事實足認為
    刑法第19條第1項、第2項之原因可能存在，而有危害公共安
    全之虞，並有緊急必要者，得於偵查中依檢察官聲請，或於
    審判中依檢察官聲請或依職權，先裁定諭知6月以下期間，
    令入司法精神醫院、醫院、精神醫療機構或其他適當處所，
    施以暫行安置，同法第121條之1亦有明文。
二、查被告因妨害性自主案件，前經本院訊問後，坦承犯行，認
    其涉犯刑法第222條第2項、第1項第7款侵入住宅強制性交未
    遂罪之犯罪嫌疑重大，且被告涉犯重罪，合理判斷有事實及
    相當理由有逃亡之虞，又本案為被告隨機選擇女性犯案，並
    依其卷內偵查庭訊筆錄、司法警察職務報告所示，被告存有
    難以控制性慾情節，有事實足認有反覆實施同一犯罪之虞，
    非予羈押，顯難進行審判程序，而有羈押之原因及必要，爰
    依刑事訴訟法第101條第1項第1款、第101條之1第1項第2款
    之規定，諭知自民國111年4月26日起羈押，並裁定於同年7
    月26日起延長羈押2月在案。嗣因本案羈押期間即將屆滿，
    另有審酌暫行安置之必要，業已通知檢察官、被告及其輔佐
    人、辯護人於111年9月13日到庭陳述意見，並給予檢察官、
    被告、輔佐人等、辯護人為陳述意見，合先敘明。
三、查被告經訊問後坦承犯行，且有證人即告訴人A女證述在卷
    ，復有監視器錄影畫面擷圖等件可佐，依上開事證可認被告
    確涉犯刑法第222條第2項、第1項第7款侵入住宅強制性交未
    遂罪嫌疑重大，本院審酌檢察官、被告及輔佐人等、辯護人
    意見，基於下列事證認有事實足認刑法第19條第1、2項之原
    因可能存在，有危害公共安全之虞，並有緊急必要：
　㈠查被告於111年3月16日偵查中起之收押期間，陸續至衛生福
    利部臺北醫院精神科門診追蹤，經診斷為混亂型思覺失調症
    ，有法務部矯正署臺北看守所所111年5月25日北所衛字第11
    100064850號函文所附就醫紀錄在卷。且被告生活不能自理
    ，言語組織鬆散，注意力差，有被迫害妄想及聽幻覺，診斷
    為「思覺失調症」(精神分裂症)，而中文魏氏成人智力量表
    第四版(WAIS-IV)全量表智商為76，其智力屬於邊緣程度，
    其處理速度與一般人相較，則屬輕度障礙程度，規律服藥下
    無明顯精神症狀，建議持續規律服藥，降低再犯風險，並經
    綜合判斷，被告為「思覺失調症」個案，估計已發病超過15
    年，於本案事發時，顯有因此疾病致不能辨識其行為違法或
    依其辨識而行為之能力，且該病症致使其有再犯之虞，有入
    相當處所施以強制治療之必要，定期、規律予其長期住院及
    門診治療等情，有醫療財團法人徐元智先生醫藥基金會亞東
    紀念醫院111年9月6日亞精神字第1110906012號函對本案被
    告犯行進行精神鑑定之報告書在卷可佐，顯見被告患有思覺
    失調症致有精神障礙情形，有事實足認存有刑法第19條第1
    、2項之原因可能存在。
　㈡再衡諸本案被告是脫離家人約束，自行從嘉義縣住處至新北
    市之犯案地點，且輔佐人即被告之父甲○○、輔佐人即被告之
    妹簡宜玟於本院訊問時均表示希望被告能強制就醫，讓被告
    在醫院治療，如果在家由母親照料，情況會更嚴重等情在卷
    ，實可見家庭支持系統對被告行為之拘束力量實屬有限。且
    輔佐人簡宜玟亦稱：被告之母有精神分裂，會認為被告出門
    就會死，會一直把被告關在家裡等語，則本院審酌上情，實
    認被告應持續住院就醫及規則服藥，以防再犯可能，且被告
    羈押期間即將屆滿，如未裁定延長羈押，即應予釋放出所，
    應具緊急必要，是基於保障被告醫療、訴訟權益及社會安全
    防護之目的，本院認為以4個月為期間對其施以暫行安置有
    其緊急及必要性，對其人身拘束應合乎憲法比例原則。
  ㈢至檢察官雖認被告有再犯之虞，有延長羈押必要云云，然按
    羈押係以保全被告到案或保全證據為目的，與暫行安置制度
    完善社會安全網之用意不同。本院既已裁定暫行安置，自已
    無繼續羈押之原因及必要性，應併予撤銷羈押，附此敘明。
四、爰裁定被告自111年9月15日起撤銷羈押，令入司法精神醫院
    、醫院、精神醫療機構或其他適當處所，施以暫行安置，期
    間為4個月。另保安處分是針對犯罪行為人之危險性，為預
    防其未來犯罪，危害社會大眾安全，所實施之矯治性措施，
    其與刑罰之憲法上依據及限制有本質性差異。從而，保安處
    分，尤其是拘束人身自由之保安處分，其制度之具體形成，
    包括規範設計及其實際執行，整體觀察，須與刑罰有明顯區
    隔，始為憲法所許（司法院釋字第 799號、第812號解釋參
    照）。倘檢察官、被告、辯護人及被告之輔佐人等就暫行安
    置之執行面認有不符憲法明顯區隔原則之要求，或本件暫行
    安置之原因或必要性消滅或不存在，均得依刑事訴訟法第12
    1條之3第2項規定，聲請法院撤銷暫行安置裁定，亦併此敘
    明。
據上論斷，應依刑事訴訟法第121條之1第1項，裁定如主文。
中　　華　　民　　國　　111 　年　　9 　　月　　14　　日
                  刑事第八庭審判長  法  官   楊仲農

                                    法　官　 謝茵絜
  
                                    法  官   黃秀敏
上列正本證明與原本無異。　　　　　　　　　　　　　　　　
如不服本裁定，應於裁定送達後五日內敘明抗告理由，向本院提
出抗告狀。
                                    書記官   林有象
中　　華　　民　　國　　111 　年　　9 　　月　　14　　日